ro-RO: Metoda de hrănire cu lapte: Hrănit cu cereale; Hrănit cu iarbă; Mixt; Altele
pl: Metoda żywienia zwierząt mlecznych: Karmione zbożem; Karmione trawą; Mieszane; Inne
de: Fütterungsart der Milchtiere: Getreidegefüttert; Grasgefüttert; Gemischt; Sonstige
zh-TW: 餵奶方式: 穀飼; 草飼; 混合飼養; 其他
en: Milk feeding method: Grain-fed; Grass-fed; Mixed; Other
es: Método de alimentación de la leche: Alimentado con granos; Alimentado con pasto; Mixto; Otro
ko: 수유 방식: 곡물 비육; 목초 사육; 혼합; 기타
sk-SK: Metóda kŕmenia mliekom: Kŕmené obilím; Kŕmené trávou; Zmiešané; Iné
fr: Méthode d'alimentation au lait: Nourri aux céréales; Nourri à l’herbe; Mixte; Autre
pt-PT: Método de alimentação do animal produtor de leite: Alimentação a cereais; Alimentação a pasto; Mista; Outro
sv: Mjölkmatningsmetod: Spannmålsuppfödd; Gräsuppfödd; Blandat; Annan
ja: ミルク給餌方法: 穀物肥育; グラスフェッド; 混合; その他
nl: Voedingsmethode voor melk: Graangevoerd; Grasgevoerd; Gemengd; Overig
hr-HR: Metoda hranjenja mlijekom: Hranjeno žitaricama; Hranjeno travom; Mješovito; Ostalo
nb: Melkefôringsmetode: Kornfôret; Gressfôret; Blandet; Annet
bg-BG: Метод за хранене с мляко: Хранени със зърно; Хранени с трева; Смесено; Друго
el: Μέθοδος σίτισης με γάλα: Διατροφή με σιτηρά; Ελευθέρας βοσκής; Μικτή; Άλλο
it: Metodo di somministrazione del latte: Nutrito a cereali; Nutrito a erba; Misto; Altro
da: Mælkefodringsmetode: Kornfodret; Græsfodret; Blandet; Andet
fi: Eläinten ruokintatapa: Viljaruokittu; Ruohoruokittu; Sekaruokittu; Muu
sl-SI: Način krmljenja za proizvodnjo mleka: Hranjeno z žitom; Hranjeno s travo; Mešano; Drugo
th: วิธีการป้อนนม: เลี้ยงด้วยธัญพืช; เลี้ยงด้วยหญ้า; ผสม; อื่นๆ
lt-LT: Pieno tiekimo būdas: Šerta grūdais; Šerta žole; Mišrus; Kita
cs: Způsob krmení mlékem: Krmeno obilím; Z pastvy; Kombinované krmení; Jiné
vi: Phương pháp cho bú sữa: Nuôi bằng ngũ cốc; Nuôi bằng cỏ; Hỗn hợp; Khác
pt-BR: Método de alimentação com leite: Alimentação com grãos; Alimentação a pasto; Mista; Outro
tr: Hayvan besleme yöntemi: Tahılla beslenen; Otla beslenen; Karışık; Diğer
ru: Метод кормления молоком: Зерновой откорм; Травяной откорм; Смешанный; Другое
hu: A tejet adó állat táplálásának módja: Szemes takarmánnyal etetett; Fűvel etetett; Vegyes; Egyéb
zh-CN: 奶源喂养方式: 谷饲; 草饲; 混合; 其他